Overview
========

All the words are analysed with dictionary form + grammatical tags. Each
tag is introduced with a "+" sign. We thus have

bijlav bijlla+N+Sg+Acc  
boadáv boahtet+V+Ind+Prs+Sg1

The tag scheme follows Spiik and Nystø/Johnsen. It is not as different
from North Sámi, the main differences are due to the grammatical
differences between the languages in question.

Note that you have to add the part of speech twice when you use the
derivational tag:

gåhtjoduvvá gåhttjot+V+Der/Pass+V+Ind+Prs+Sg3

The main parts of speech (POS) for Lule Saami are:

Nouns, adjectives, verbs, pronouns, adverbs, particles, subjunctions,
conjunctions, postpositions, prepositions and interjections.

The nouns
=========

Here is a list of the nominal tags, given in the same order as for the
analysis. Note that the grammatical categories in parentheses can be
omitted.

|                      |                                                                |
|----------------------|----------------------------------------------------------------|
| Part of speech:      |                                                                |
| Number:              | +Sg, +Pl                                                       |
| Case:                | +Ess +Nom +Gen +Acc +Ill +Ine +Ela +Com                        |
| (Possessive suffix:) | +PxSg1 +PxSg2 +PxSg3 +PxDu1 +PxDu2 +PxDu3 +PxPl1 +PxPl2 +PxPl3 |
| (Clitic:)            | +Foc                                                           |

The adjectives
==============

Used non-attributively the adjective resembles the noun:

|                 |                                         |
|-----------------|-----------------------------------------|
| Part of speech: | +A                                      |
| (Grade:)        | +Comp, +Superl                          |
| Number:         | +Sg, +Pl                                |
| Case:           | +Ess +Nom +Gen +Acc +Ill +Ela +Ine +Com |
| (Clitic:)       | e.g. +Foc/ (see list)                   |

Used attributively the adjective has a quite simple tag scheme:

|                 |                      |
|-----------------|----------------------|
| Part of speech: | +A                   |
| Attribute       | +Attr                |
| (Clitic:)       | e.g. +Foc (see list) |

The verbs
=========

Finite and infinite verb forms have quite distinct paradigms. Finite
first:

|                 |                                                       |
|-----------------|-------------------------------------------------------|
| Part of speech: | +V                                                    |
| (Derivation)    | +Der/Pass                                             |
| Mood:           | +Ind, +Pot, +Cond, +Imprt                             |
| Tense           | +Prs, +Prt                                            |
| Person/Number   | +Sg1 +Sg2 +Sg3 +Du1 +Du2 +Du3 +Pl1 +Pl2 +Pl3, +ConNeg |
| Clitic:         | e.g. +Foc (see list)                                  |

Infinite verb forms:

|                   |                                                      |
|-------------------|------------------------------------------------------|
| Part of speech:   | +V                                                   |
| (Derivation:)     | +Der/Pass                                            |
| Nominal verb form | +Inf, +Actio, +Ger, +PrsPrc, +PrfPrc, +VGen, +VAbess |
| (Clitic:)         | e.g. +Foc (see list)                                 |

Other derived verb forms:

|                      |                                                                |
|----------------------|----------------------------------------------------------------|
| Part of speech:      | +V                                                             |
| Part of speech:      | +N                                                             |
| Derivation           | +Actor                                                         |
| Number               | +Sg, +Pl                                                       |
| Case:                | +Ess +Nom +Gen +Acc +Ill +Ela +Ine +Com                        |
| (Possessive suffix:) | +PxSg1 +PxSg2 +PxSg3 +PxDu1 +PxDu2 +PxDu3 +PxPl1 +PxPl2 +PxPl3 |

Here is an example: "åhpadiddje" &gt; åhpadit+V+TV+Der3+Actor+N+Pl+Nom

These tags are still not documented: +Actio +Neg +ImprtII

The pronouns
============

The personal, demonstrative and interrogative pronouns:

baseform+Pron+Pers+NumberPerson+Case

Example:

underlying form: mon+Pron+Pers+Sg1+Com, surface form: mujna  
underlying form: dat+Pron+Dem+Pl+Nom, surface form: da

The reflexive pronouns:

baseform+Pron+pronoun\_type+Case(+possessive suffix)

Example: underlying form: iesj+Pron+Refl+Ine+PxDu1, surface form:
ietjanimme

The indeclinable words
======================

These have their POS tag as their only tag:

    underlying form: birra+Pr or birra+Po
    surface form:    birra

Alphabetic list over the tags
=============================

Part of speech
==============

-   **+A:**  
    Adjective
-   **+Adv:**  
    Adverb
-   **+CC:**  
    Conjunction
-   **+CS:**  
    Subjunction
-   **+Interj:**  
    Interjection
-   **+N:**  
    Noun
-   **+Num:**  
    Numeral
-   **+Pcle:**  
    Particle
-   **+Po:**  
    Postposition
-   **+Pr:**  
    Preposition
-   **+Pron:**  
    Pronoun
-   **+V:**  
    Verb

Sub-part of speech
==================

-   **+Dem:**  
    Demonstrative
-   **+Coll:**  
    Collective
-   **+Indef:**  
    Indefinite
-   **+Interr:**  
    Interrogative
-   **+Pers:**  
    Person
-   **+Prop:**  
    Propernoun
-   **+Recipr:**  
    Reciprocal
-   **+Refl:**  
    Reflexive
-   **+Rel:**  
    Relative

Grammatical properties
======================

-   **+ABBR:**  
    Abbreviation
-   **+ACR:**  
    Accronym
-   **+Abe:**  
    Abessive
-   **+Acc:**  
    Accusative
-   **+Actio:**  
    Actio form of the verb
-   **+Actor:**  
    Actor noun
-   **+Attr:**  
    Attributive
-   **+CLB:**  
    Clause boundary
-   **+Card:**  
    Cardinal
-   **+Cmpnd:**  
    Compound (inconsistent with other notation for this tag)
-   **+Cmpnd+:**  
    Compound (left tag)(inconsistent with other notation for this tag)
-   **+Coll:**  
    Collective number
-   **+Com:**  
    Comitative
-   **+Comp:**  
    Comperative
-   **+ConNeg:**  
    Negationform of the verb
-   **+Cond:**  
    Conditional
-   **+Du:**  
    Dual
-   **+Du1:**  
    Dual 1. person
-   **+Du2:**  
    Dual 2. person
-   **+Du3:**  
    Dual 3. person
-   **+Ela:**  
    Elative
-   **+Ess:**  
    Essive
-   **+Foc/ga:**  
    Focusclitic
-   **+Foc/ge:**  
    Focusclitic
-   **+Foc/gen:**  
    Focusclitic
-   **+Gen:**  
    Genitive
-   **+Ger:**  
    Gerund
-   **+GerII:**  
    Gerund II
-   **+IV:**  
    Intransitive verb
-   **+Ill:**  
    Illative
-   **+Imprt:**  
    Imperative
-   **+ImprtII:**  
    Imperative II
-   **+Ind:**  
    Indicative
-   **+Ine:**  
    Inessive
-   **+Inf:**  
    Infinitive
-   **+LEFT:**  
    Left parenthesis
-   **+Neg:**  
    Negationverb
-   **+Nom:**  
    Nominative
-   **+Ord:**  
    Ordinal
-   **+PUNCT:**  
    Punctuation other than clause boundaries*"/", "(", ")", "+"*
-   **+Pl:**  
    Plural
-   **+Pl1:**  
    Plural 1. person
-   **+Pl2:**  
    Plural 2. person
-   **+Pl3:**  
    Plural 3. person
-   **+Cmp/PlGen:**  
    Plural genitive compound
-   **+Pot:**  
    Potential
-   **+PrfPrc:**  
    Perfect participle
-   **+Prs:**  
    Present tense
-   **+PrsPrc:**  
    Present participle
-   **+Prt:**  
    Preteritum
-   **+PxDu1:**  
    Possessivesuffix dual 1. person
-   **+PxDu2:**  
    Possessivesuffix dual 2. person
-   **+PxDu3:**  
    Possessivesuffix dual 3. person
-   **+PxPl1:**  
    Possessivesuffix plural 1. person
-   **+PxPl2:**  
    Possessivesuffix plural 1. person
-   **+PxPl3:**  
    Possessivesuffix plural 1. person
-   **+PxSg1:**  
    Possessivesuffix singular 1. person
-   **+PxSg2:**  
    Possessivesuffix singular 2. person
-   **+PxSg3:**  
    Possessivesuffix singular 3. person
-   **+Qst:**  
    Question clitic *(-)go*
-   **+Qst+Foc/son:**  
    Question clitic
-   **+RIGHT:**  
    Right parenthesis
-   **+Sg:**  
    Singular
-   **+Sg1:**  
    Singular 1. person
-   **+Sg2:**  
    Singular 2. person
-   **+Sg3:**  
    Singular 3. person
-   **+Cmp/Sg:**  
    Singular compound
-   **+Cmp/SgGen:**  
    Singular genitive compound
-   **+Cmp/SgNom:**  
    Singular nominative compound
-   **+Sup:**  
    Supinum
-   **+Superl:**  
    Superlative
-   **+TV:**  
    Transitive verb
-   **+VAbess:**  
    Verb abessive
-   **+VGen:**  
    Verb genitive

Derivational suffix tags
========================

-   **+Der/adda:**  
-   **+Der/agák:**  
-   **+Der/ahkes:**  
-   **+Der/ahtes:**  
-   **+Der/ahtte:**  
-   **+Der/alla:**  
-   **+Der/asste:**  
-   **+Der/belak:**  
-   **+Der/bieljak:**  
-   **+Der/báguk:**  
-   **+Der/bájnuk:**  
-   **+Der/bának:**  
-   **+Der/d:**  
-   **+Der/dahka:**  
-   **+Der/dahtte:**  
-   **+Der/dalla:**  
-   **+Der/dasste:**  
-   **+Der/dibme:**  
-   **+Der/duhtte:**  
-   **+Der/duvva:**  
-   **+Der/dábak:**  
-   **+Der/dáfuk:**  
-   **+Der/dávdak:**  
-   **+Der/dávtak:**  
-   **+Der/Dimin:**  
    Diminutive
-   **+Der/ferjak:**  
-   **+Der/garák:**  
-   **+Der/gattsak:**  
-   **+Der/gerdak:**  
-   **+Der/giedak:**  
-   **+Der/gielak:**  
-   **+Der/giesjkak:**  
-   **+Der/gietjak:**  
-   **+Der/girjak:**  
-   **+Der/guovluk:**  
-   **+Der/h:**  
-   **+Der/habsak:**  
-   **+Der/hekkak:**  
-   **+Der/hábjak:**  
-   **+Der/hájak:**  
-   **+Der/hámak:**  
-   **+Der/hápsak:**  
-   **+Der/ibme:**  
-   **+Der/ivnak:**  
-   **+Der/jagák:**  
-   **+Der/jahkásasj:**  
-   **+Der/jergak:**  
-   **+Der/jienak:**  
-   **+Der/jiermak:**  
-   **+Der/juolgak:**  
-   **+Der/l:**  
-   **+Der/ladda:**  
-   **+Der/lahkak:**  
-   **+Der/lahtte:**  
-   **+Der/lanják:**  
-   **+Der/lasj:**  
-   **+Der/lasste:**  
-   **+Der/lijkak:**  
-   **+Der/linnjak:**  
-   **+Der/lis:**  
-   **+Der/luonduk:**  
-   **+Der/luottak:**  
-   **+Der/lágán:**  
-   **+Der/lágásj:**  
-   **+Der/m:**  
-   **+Der/merkak:**  
-   **+Der/mielak:**  
-   **+Der/muoduk:**  
-   **+Der/mus:**  
-   **+Der/n:**  
-   **+Der/namák:**  
-   **+Der/nierak:**  
-   **+Der/njunjak:**  
-   **+Der/njálmak:**  
-   **+Der/nálak:**  
-   **+Der/Pass:**  
    Passive
-   **+Der/r:**  
-   **+Der/rabdak:**  
-   **+Der/rattak:**  
-   **+Der/rávak:**  
-   **+Der/segak:**  
-   **+Der/siejbak:**  
-   **+Der/siejnak:**  
-   **+Der/sijduk:**  
-   **+Der/st:**  
-   **+Der/stahtte:**  
-   **+Der/stalla:**  
-   **+Der/stasste:**  
-   **+Der/stával:**  
-   **+Der/suorak:**  
-   **+Der/suorgak:**  
-   **+Der/suttak:**  
-   **+Der/sáv'vak:**  
-   **+Der/tjalmak:**  
-   **+Der/tjiegak:**  
-   **+Der/tjuolmak:**  
-   **+Der/tjuvdak:**  
-   **+Der/tjålak:**  
-   **+Der/tjårvak:**  
-   **+Der/u/a/år:**  
-   **+Der/us:**  
-   **+Der/uvsak:**  
-   **+Der/uvsuk:**  
-   **+Der/varák:**  
-   **+Der/vigák:**  
-   **+Der/vuobdak:**  
-   **+Der/vuoduk:**  
-   **+Der/vuohta:**  
-   **+Der/vájmuk:**  
-   **+Der/ájvuk:**  
-   **+Der/såjak:**  
-   **+Der/åjvak:**  
-   **+Der/åsak:**  

Semantic tags
=============

These are tags used for classifying names, e.g. +Prop+Sem/Fem

-   **+Sem/Ani:**  
    Animal name
-   **+Sem/Fem:**  
    Female
-   **+Sem/Mal:**  
    Male
-   **+Sem/Obj:**  
    Object
-   **+Sem/Org:**  
    Organisation name
-   **+Sem/Plc:**  
    Place name
-   **+Sem/Sur:**  
    Surname
-   **+WEB:**  
    Web addresse
